臺灣臺南地方法院民事判決
110年度重訴字第299號
原      告  李婉綺
            李廸軒
            李云尹
            李昇晋
共      同
訴訟代理人  郁旭華律師
被      告  李春風

訴訟代理人  邱循真律師                    
上列當事人間請求交付保險理賠金事件，本院於民國111年4月14
日言詞辯論終結，判決如下：
    主      文
原告之訴及假執行之聲請均駁回。
訴訟費用由原告各負擔四分之一。
    事實及理由
一、原告主張：
  (一)原告均為訴外人李盈儒之子女，被告則為李盈儒之父。李
      盈儒生前曾向國泰人壽保險股份有限公司、富邦人壽保險
      股份有限公司、新光人壽保險股份有限公司投保人壽保險
      ，該等保險之身故保險金原均以李盈儒之配偶林素琴為受
      益人，迄至民國108年初，李盈儒有感於長年洗腎致身體
      狀況不佳，恐其死後該等保險契約之保險金均由林素琴獨
      得，將無法照顧其子女、孫子女，遂將上開保險契約之受
      益人均變更為被告，並委任被告待其死亡領得保險金後，
      再將保險金交由李盈儒之配偶、子女為公平合理之分配。
      李盈儒變更保險受益人時，曾邀其胞弟即被告之次子李偉
      宏在場見證，並央請李偉宏將受益人已變更及委請被告日
      後將保險理賠金交由其子女分配等事宜轉知被告，衡情李
      偉宏應會將上情轉達被告。另李盈儒於110年3月初至4月
      初間曾因病在家休養，由其母李蔡罔秀照料，李盈儒或有
      感其大限將至，遂託李蔡罔秀通知被告前來，對被告詳細
      交待後事，並將其子女託孤於被告，尤其包括保險理賠金
      交由子女分配等事宜；是李盈儒與被告間就保險理賠金之
      委任及第三人利益契約關係，應屬成立。嗣李盈儒於110
      年4月中旬因敗血性休克、末期腎疾病住進奇美醫療財團
      法人奇美醫院（下稱奇美醫院）加護病房，並於原告李婉
      綺探視時告知其已將保險契約之受益人變更為被告，並將
      保險金中之新臺幣（下同）150萬元留給被告及被告之配
      偶作為養老金，其餘金額則已委託被告於其死後再交付予
      原告等人分配。嗣被繼承人李盈儒於110年4月22日死亡，
      國泰人壽保險股份有限公司、富邦人壽保險股份有限公司
      、新光人壽保險股份有限公司分別理賠身故保險金3,008,
      609元、4,234,115元、11,658,976元，合計18,901,700元
      （下稱系爭保險金），並至遲已於110年6月初匯入被告帳
      戶內。自兩造於110年5月11日討論保險理賠金事宜之錄音
      譯文，亦可知被告已承諾要將保險理賠金交由李盈儒之子
      女自行協議分配。是以，被告應將系爭保險金扣除150萬
      元後之餘額，平均分配予李盈儒之子女，又李盈儒之子女
      除原告4人外，尚有訴外人李翊援，共計5人，則原告每人
      得向被告請求交付3,480,340元【計算式：（18,901,700
      元－150萬元）÷5＝3,480,340元】。
　(二)原告李婉綺於110年5月11日與被告及李偉宏討論系爭保險
      金之分配事宜時，被告曾稱「意思是說不要煩惱，沒人給
      你們挖錢啦！啊阿公也不會給別人挖去，妳是我孫欸，啊
      他是我的孩子沒錯，但是他也不行，他要挖我也不給他挖
      ，我也不能讓人挖去，說實在的，沒爸爸就很可憐了，怎
      會那些錢把妳挖去」、「總共一句，妳要信任阿公啦！」
      、「不會用到你們那些錢，阿公的希望是該你們得到，快
      點進來我的帳戶，你們要做什麼可以去利用。阿公讓你們
      姐妹去看誰要說一說，阿公那些錢，整個都讓你們去處理
      ，我也，領出來你們拿去，我也不去摸到那些錢，領出來
      你該要怎麼用，不過你們姐妹要分好，不要誰分比較多，
      誰分比較少」等語，可見被告確已承諾要將系爭保險金交
      付李盈儒之子女自行分配，而原告就被告願將系爭保險金
      無償交付予原告分配之意思，自當欣然允受，是兩造間就
      系爭保險金已有贈與契約關係存在。且被告之所以願將系
      爭保險金贈與原告，無非係因爭保險金乃因被繼承人李盈
      儒即原告之父發生死亡之理賠事故而取得，原告為李盈儒
      之子女，雖已成年但尚屬年輕，均無經濟基礎，被告本於
      照顧直系血親卑親屬之良善美意，始將系爭保險金贈與原
      告，是被告所為贈與，應屬履行道德上義務而為贈與，依
      民法第408條第2項規定，應不得撤銷之，是被告所為撤銷
      贈與之意思表示，自不生撤銷之效力。
  (三)為此，原告本於第三人利益契約及贈與契約之法律關係，
      請求擇一為原告勝訴之判決。並聲明：1.被告應給付原告
      各3,480,340元，及自民事準備二狀繕本送達翌日起至清
      償日止，按週年利率百分之5計算之利息。2.願供擔保，
      請准宣告假執行。
二、被告則以：
  (一)被告是在李盈儒過世後，才知悉李盈儒將系爭保險金之受
      益人由李盈儒之配偶變更為被告，倘若李盈儒有意將系爭
      保險金分配予其配偶及子女，大可於其在世時，直接將受
      益人變更為其配偶及子女，根本不須先指定由被告為受益
      人，再委由被告分配予李盈儒之配偶及子女，此情有悖於
      常理，可見被告與李盈儒間並無委任契約及第三人利益契
      約存在。退步言，倘若李盈儒果真有委任被告分配系爭保
      險金，則在李盈儒無囑託應如何分配之情況下，仍應由被
      告同意及決定如何分配，原告並無權利要求。
  (二)李盈儒過世後，被告因想到原告等人喪父很可憐，有意將
      系爭保險金贈與李盈儒之子女，渠料原告自從李盈儒過世
      後，僅關心被告領取系爭保險金之進度，且要求被告交付
      之，更於調解時表示要對被告提出侵占告訴，復逕行提出
      本件訴訟，令被告備感不受尊重，被告認原告對於李盈儒
      之過世似乎未有任何感傷之情，故打消將系爭保險金贈與
      原告之念頭，被告就贈與之方式、對象、金額等要素，均
      尚未有具體之意思表示，原告根本無從為允受，兩造間並
      無贈與契約之合致。被告於原告所呈錄音譯文中所述，係
      表達在贈與給李盈儒之子女前，會好好保留所領取之保險
      金之意。又原告對被告並無恩情或扶養照顧之情，少有來
      往，李盈儒臥病期間，被告經常陪伴照顧，應係原告對被
      告有道德上義務，原告應舉證說明被告有何應履行道德上
      之義務存在。縱認兩造間有贈與契約之法律關係存在，在
      贈與物之權利未移轉前，被告撤銷贈與，本為法之所許，
      被告並以答辯狀之送達為撤銷贈與之意思表示，是原告以
      贈與契約之法律關係請求被告交付系爭保險金，並無依據
      。
  (三)並聲明：1.原告之訴駁回。2.如受不利判決，願供擔保，
      請准宣告免為假執行。
三、兩造不爭執事項如下：
  (一)訴外人李盈儒為原告李婉綺、李廸軒、李云尹、李昇晋之
      父，被告之子。
  (二)李盈儒前向國泰人壽保險股份有限公司、富邦人壽保險股
      份有限公司、新光人壽保險股份有限公司投保人壽保險，
      該等保險契約之身故保險金受益人原為李盈儒之配偶林素
      琴，李盈儒於108年間將受益人變更為被告。
　(三)李盈儒於110年4月22日死亡，被告於110年5、6月間領得
      系爭保險金18,901,700元。　　　　　　　　　
四、得心證之理由：
  (一)當事人主張有利於己之事實者，就其事實有舉證之責任，
      此為民事訴訟法第277條前段所明定。又主張權利存在之
      當事人，應就該權利發生要件事實負舉證責任。民事訴訟
      如係由原告主張權利者，應先由原告負舉證之責，若原告
      先不能舉證，以證實自己主張之事實為真實，則被告就其
      抗辯事實即令不能舉證，或其所舉證據尚有疵累，亦應駁
      回原告之請求。而於民事事件，證據之證明力，較為強大
      ，更為可信者，即足以使審理事實之人對於爭執之事實認
      定其存在，更勝於不存在，即達到前開蓋然的心證，此即
      「證據優勢」或「證據優勢主義」。本件原告主張被告與
      李盈儒間成立內容為被告應將所領得保險金交予李盈儒之
      子女分配之第三人利益契約，及主張兩造間已就系爭保險
      金成立贈與契約，然為被告所否認，自應由原告就上開契
      約業已成立此有利於己之事實，負舉證之責，如原告不能
      提出足使法院達到蓋然心證之證據，即應對事實真偽不明
      之狀態承擔不利益之結果，合先敘明。
  (二)按以契約訂定向第三人為給付者，要約人得請求債務人向
      第三人為給付，其第三人對於債務人，亦有直接請求給付
      之權，民法第269條第1項定有明文。是第三人利益契約，
      乃當事人之一方與他方約定，由他方向第三人為一定之給
      付，第三人因此取得直接請求他方給付權利之契約。被告
      、訴外人李偉宏、李蔡罔秀及原告李婉綺、李廸軒等人間
      ，曾於110年5月11日有如附表所示之對話乙情（附表僅摘
      錄原告主張得證明契約存在之部分對話上下文，同編號之
      對話內容為連續之對話，不同編號者則否，錄音光碟及完
      整對話內容譯文見本院卷第29至43頁），為兩造所不爭執
      。而原告主張被告與李盈儒成立上述第三人利益契約，無
      非以上開對話及證人李蔡罔秀之證述，為其依據，然查：
    1.自附表編號4、6之對話，雖可認被告曾在原告李婉綺、李
      廸軒面前，表示其願於取得系爭保險金後，將該保險金交
      由李盈儒之子女處理、運用；然此並不必然代表李盈儒曾
      委託被告將系爭保險金分配予李盈儒之子女，被告亦可能
      係出於與原告等人間之祖孫親情，並考量系爭保險金為李
      盈儒之身故保險金，方有意將系爭保險金交由李盈儒子女
      運用。此外，原告固主張李盈儒與被告間之第三人利益契
      約，係以李盈儒委由李偉宏將保險受益人變更為被告及委
      請被告將系爭保險金交由其子女分配之事轉知被告之方式
      達成意思合致，然此業經李偉宏到庭證述時所否認（見本
      院卷第186、187頁）；且從李偉宏於上開110年5月11日對
      話中所稱「我們這裡都沒資格說要處理這件，依法律上來
      講，這樣對嗎？只能寫我爸爸而已，沒有任何人能說我這
      錢要怎麼處理，依法律上是這樣講，不過法律以後就是有
      倫理、有道理，有道德在，不是你們說說要怎樣就能怎樣
      」等語，可知其係認當時在場之原告李婉綺、李廸軒無權
      決定系爭保險金運用方式；而從當日整體對話內容觀之，
      當時李偉宏雖對原告李婉綺一再追問保險金領取進度之舉
      心存不滿，然仍贊同被告欲將系爭保險金交予李盈儒子女
      運用之意願（見附表編號4對話），如李盈儒生前已明確
      告知李偉宏系爭保險金應交由其子女分配，衡情在當時的
      對話情境下，李偉宏應無否認原告李婉綺、李廸軒決定權
      之理，是此情實與原告主張之利益第三人契約內容相違。
      至於李偉宏所稱「這些錢是你爸爸生命換來的」乙語（附
      表編號1），不過係表述系爭保險金係李盈儒之身故保險
      金，其所稱「該你們的就是你們的」乙語（附表編號3、4
      ），亦僅代表其當下贊同將系爭保險金交予李盈儒子女運
      用，尚無從推論李盈儒曾要求其轉知被告系爭保險金應交
      由李盈儒之子女分配。而原告李婉綺所述「爸爸也有跟我
      說要怎麼分配，爸爸也有跟我說他不會讓我受委屈」等語
      （附表編號7），僅為其單方面陳述。是依上開對話之內
      容，尚無從為有利於原告之認定。
　　2.原告舉證人李蔡罔秀（被告之配偶、李盈儒之母）到庭證
      稱：李盈儒過世前由我與李廸軒照顧，李盈儒過世前，要
      我們坐下來說有事情交代他爸，他覺得自己已經無望了，
      並表示有繳保險，孩子很乖但不太懂事，希望把保險金領
      出來匯到被告帳戶，之後領出來再給孩子買房子，不然沒
      有地方可以住，現在已經1年了，還沒有拿出來，我孫子
      就有意見了；（問：你先生當時有無答應？）李盈儒當時
      躺在那邊，被告就說「ㄏㄡ、ㄏㄡ」，當時我小兒子李偉宏也
      在，（問：你先生說「ㄏㄡ、ㄏㄡ」時有無點頭）他只有說「
      ㄏㄡ、ㄏㄡ」，他耳朵有點重聽；當時沒有談論如何分攤保險
      金，就說他（指李盈儒）這個年紀到了，會把一些錢給我
      ，一些給外孫，但他沒有說要留多少錢給我，我這些孫子
      很乖，我有拜託被告拿出來，自己要多少就拿，但還是要
      給孫子等語（見本院卷第153至158頁）。被告雖指摘證人
      李蔡罔秀之證述偏頗原告，然李蔡罔秀與兩造均屬至親，
      尚無特殊情事認其有偏頗任何一方之動機；且原告係主張
      李盈儒曾託李蔡罔秀通知被告前來，交代被告系爭保險金
      應交由子女分配等情，此與證人李蔡罔秀證稱之「李盈儒
      交代保險金之後領出來供其子女買房」乙情，並不相符，
      足見李蔡罔秀並無附合原告主張而為證述之情形，自難認
      其證述有何偏頗不實之處，是證人李蔡罔秀所述李盈儒與
      被告之談話經過，應堪採信。然而，依證人李蔡罔秀上開
      證述，僅能認李盈儒生前曾對被告表示希望日後能將系爭
      保險金供其子女買房之用，而被告以「ㄏㄡ、ㄏㄡ」回應之情
      ；然被告用以回應之「ㄏㄡ、ㄏㄡ」，在一般口語對話中，並
      不能當然認為有肯定或同意之意，可能僅是搭腔、虛應用
      詞，尚難遽認被告已為承諾。況且，李盈儒係對被告表示
      希望日後能將系爭保險金供其子女買房，與原告所主張「
      李盈儒委託被告將系爭保險金交由其子女分配」之第三人
      利益契約內容，顯然不符，自難憑證人李蔡罔秀之證述，
      即認李盈儒與被告間已成立原告所主張之第三人利益契約
      。
　(三)再按稱贈與者，謂當事人約定，一方以自己之財產無償給
      與他方，他方允受之契約。此為民法第406條所明定。是
      必須當事人一方有以財產為無償給與他方之要約，經他方
      承諾者，始足當之，且雙方對於契約必要之點，即贈與標
      的物之意思表示必須一致，否則，即難謂贈與契約業已成
      立（最高法院91年度台上字第1520號、108年度台上字第2
      484號判決意旨參照）。原告係憑附表編號4、5、6中被告
      之對話內容，主張兩造間成立被告將系爭保險金贈與原告
      之贈與契約；然被告於附表編號5所述「總共一句，你要
      信任阿公啦！」乙語，依前後語境，僅是在就其先前所述
      「錢不會給別人挖去」乙情為保證，並無可認有贈與意思
      之處；而自附表編號4、6之被告言論內容，可認被告曾表
      明其有於取得系爭保險金後，將該保險金交由李盈儒之子
      女處理、運用之意願，固如前述，然關於被告願交付李盈
      儒之子女多少金額款項，全未提及；且當時李盈儒之5名
      子女中僅有原告李婉綺、李廸軒2人在場，而從被告所言
      「阿公的希望是該你們得到，快點進來我的帳戶，你們要
      做什麼都可以去利用。阿公讓你們姐妹去看誰要多少說一
      說，……我不會去摸到那些錢，領出來你該要怎麼用，不過
      你們姐妹要分好，不要誰分比較多，誰分比較少」等語，
      及李偉宏所稱「我也跟他（指被告）說齁，看小孩的意思
      怎樣，先聽小孩的意思，才來處理……」等語，可見被告在
      對話當下，雖有將系爭保險金交予李盈儒子女運用之意願
      ，然亦表示需待其領得保險金且聽取李盈儒子女之金額分
      配之意見後，方能做出最後決斷。顯然兩造對於贈與標的
      物此一贈與契約必要之點，尚無意思表示之合致；而在欠
      缺贈與契約具體內容之情形下，被告上開所言，應僅為一
      種意向之表達，尚難係具有法效意思之要約或承諾，殊難
      遽認原告所主張之贈與契約業已成立。
五、綜上所述，本院依現有事證，尚無從對原告主張之李盈儒與
    被告間成立第三人利益契約，及兩造間成立贈與契約等事實
    ，產生蓋然之心證，該等事實仍陷於真偽不明之狀態，依前
    述舉證責任分配之原則，即應由原告承擔此舉證不足之不利
    益。則原告依第三人利益契約、贈與契約之法律關係，請求
    被告各給付原告3,480,340元及遲延利息，於法無據，為無
    理由，應予駁回。原告之訴既經駁回，其假執行之聲請即失
    所依附，應併予駁回。
六、本件事證已臻明確，兩造其餘攻擊防禦方法，經本院審酌後
    ，認與判決結果不生影響，無一一論述必要，附此敘明。
七、訴訟費用負擔之依據：民事訴訟法第78條、第85條第1項本
    文。　　
中　　華　　民　　國　 111　　年　　 4　　月　　29　　日
                  民事第二庭  法　官　張玉萱
以上正本係照原本作成。
如對本判決上訴，應於判決送達後20日內向本院提出上訴狀，若
委任律師提起上訴者，應一併繳納上訴審裁判費，否則本院得不
命補正逕行駁回上訴。
中　　華　　民　　國　　111 　年　　5 　　月　　2 　　日
                              書記官  鄭伊汝

附表  編號 對話內容  1 李偉宏：婉綺沒有名字，我也沒有名字，我們這裡都沒資格說要處理這         件，依法律上來講，這樣對嗎？只能寫我爸爸而已，沒有任何人能說我這錢要怎麼處理，依法律上是這樣講，不過法律以後就是有倫理、有道理，有道德在，不是你們說說要怎樣就能怎樣，法律歸法律，這些錢是你爸爸用生命換來的！ 李婉綺：對。 李偉宏：這有，剛剛說有倫理有道理在，法律上如果我站的住腳，我就         不怕妳說什麼，妳去對人說，我們事後再處理，現在錄音，我跟妳說，我們事後再處理，今天請兩位來，這裡的保險唯一的是阮爸爸，你們這些寫的是阮爸爸，阮爸爸簽名，匯入阮爸爸的帳戶，這是唯一的，沒錯啦哦！  2 李婉綺：對就是他們匯進來的時候，由我來通知你可以嗎？ 李偉宏：我之前不是跟妳說過讓妳去辦，不要我來辦，我來辦妳誤會這         錢會偷藏到哪裡？我是不是跟妳說讓妳連絡保險人員來，妳每一筆向他們問，妳爸爸有多少東西，帳戶有多少的保險或是領多少，我一直跟妳強調妳要記好，而且妳跟保險公司對看看，我們簿子對一下有符合沒符合，不符合趕快跟保險公司，這邊請教為何還沒進來，或是什麼動作不對，我一直跟妳強調一點，有嗎？  3 李偉宏：是阮爸爸李春風才有這個名字，李春風要去申請也可以申請，         為什麼要叫妳去，我是要讓妳知道這每一筆妳爸爸的，每一筆每一口保險是怎麼進來，有進來沒進來，我一直跟妳強調這句話，妳要去注意看妳爸爸保險總共多少口，一口領多少，加起來是多少，國泰是不是全部進來，沒，妳就是趕緊去問國泰，這一口怎麼沒進來，我一直強調這點，我不知道妳是在想什麼，所以我今天要麻煩你這兩位比較不好意思，今天這個家醜。 陳竣東（保險公司人員）：沒有啦這怎麼家醜。 李偉宏：哦，你們不知道，阮這個齁，不知道要怎麼說，因為我家醜，         我這會不說了，因為我現在為何要錄音，就是因為太多不正確的信息一直在灌輸進去，我這樣說已經很清楚了，啊你至於說要怎麼辦，我們就一直說過，你所有的保險單包括國泰的包括其他的，都進來，我們一筆筆對，對完整了以後，我們再看看怎麼處理，不是妳一直跟我說，我爸爸是要怎麼處理，我說何必那麼急要幹什麼，該是你們的就是你們的，妳不用急的一直問我，妳爸爸是要怎麼處理，這些保險單怎處理，妳急要幹什麼，啊我今天叫妳去辦，就是讓妳知道每一筆錢是多少，我再重覆一次，每一筆錢是多少，每一家保險公司是多少，這還不夠清楚嗎？妳也要求說，這個嘛下來簿子妳多久要看一次，我也都OK，妳也答應我OK，妳現在不太開心的樣子。  4 李偉宏：我跟妳說很清楚了，我們這都辦好，包括別家都辦好，我跟阿         公說，拿出來說，該你們的就是你們的，啊要怎麼處理，你跟他說，我說要怎樣，你自己說。 李春風：意思是說不要煩惱，沒有給你們挖錢啦！啊阿公也不會給別人         挖去，妳是我孫欸，啊他是我的孩子沒錯，但是他也不行，他要挖我也不給他挖，我也不能讓人挖去，說實在的，沒爸爸就很可憐了，怎會那些錢把妳挖去。 李偉宏：你看嘛，你是把我說得怎樣，我是聽了很難過，我一直跟妳說         ，阿公說到這裡都很難過，我一直跟妳強調，妳不要去跟別人亂說什麼，妳自己心裡知道妳去說什麼，給你們二個聽到，這是家醜，我也是跟阿公說，我們清楚下來，我說沒有關係，說給小孩先去想看要怎麼分配，啊妳寫單子告訴阿公，這樣才符合你們的意思，不要說阿公這裡處理理你們兄弟姐妹在不好，我也跟他說齁，看小孩的意思怎樣，先聽小孩的意思，才來處理，啊妳一直再問說，我們要怎麼處理，我現在說這些實在……  5 李婉綺：買房子是爸爸的願望，所以我們去看房子也是跟著爸爸的願望         走。 李偉宏：啊妳可以慢一點，妳爸才剛過世，過世沒幾天，你們就去看，         還這麼高調，人家跟我說這句話。 李婉綺：因為爸爸只有一年的時間可以寄放在別的地方，我們要趕快去         做，趕快把他請回來。 李偉宏：真的假的啦，不是你想太多，如果你想要繼續放下去還是可以         繼續放下去。 李婉綺：但是要錢啊，為什麼我要花那筆錢。 李春風：總共一句，你要信任阿公啦！ 李婉綺：阿公我信任你。 李春風：啊有，妳在煩惱什麼。 李婉綺：我信任你，只是叔叔說我們為什麼要這麼急著去看房子，是因         為只能放一年而已，我要趕快把阿公……趕快去把我爸爸請回來。  6 李春風：我再說一下，你不要誤會你叔叔怎樣哦，他不會把你怎樣，你         不要誤會，阿公說實在ㄟ你叔叔不會把你們怎樣，你也不要誤會你叔叔會把你怎樣，你叔叔要吃飯也有，啊沒欠嘛不是壞仔要用錢什麼，要用錢要領錢，不會用到你們那些錢，阿公的希望是該你們得到，快點進來我的帳戶，你們要做什麼都可以去利用。阿公讓你們姐妹去看誰要多少說一說，阿公那些錢，整個都讓你們去處理，我也，領出來你們拿去，我也不去摸到那些錢，我不會去摸到那些錢，領出來你該要怎麼用，不過你們姐妹要分好，不要誰分比較多，誰分比較少。 李婉綺：阿公，爸爸有留給你們的，我們不會全部都拿走啦！ 李春風：老爸就死啦，啊姐妹還吵架，那就沒用啦！ 李婉綺：我們姐妹不會吵架啦。 李春風：好啦，這樣最好啦！ 李婉綺：我們已經說好了啦。 李蔡罔秀：大家脾氣學好一點，不要這樣啦，錢……這樣聽到些什麼就           碰碰叫。 李春風：我只煩惱你們姐妹吵架而已。 李婉綺：我們不會吵架。 李春風：好，這樣最好。 李婉綺：阿公你放心，我們絕對不會吵架。 李春風：好，這二字你有聽到，啊我在顧腎你啊聽有。 李婉綺：爸爸留給你們的我絕對會留給你們，你放心，爸爸都有交代。  7 李偉宏：他會改這樣就是因為本身家庭方面有點不剛好啦，不剛好時，         所以我哥哥就堅持，這我也稍微跟婉綺說，所以我也有跟婉綺說為什麼妳爸爸會改這個單當然一定是有他的原因在。 李婉綺：雖然爸爸有改，但爸爸也有跟我說要怎麼分配，爸爸也有跟我         說他不會讓我受委屈。　 李偉宏：分配那是另外一回事，妳現在就是說為什麼人要改這樣，妳也         要知道為什麼改這樣，妳不要說改這樣就是因為我們有什麼貪，去跟你們要做什麼，妳爸爸要改。 李春風：我不知道，妳爸爸受益人要改，我也不知道。